# 工会经费、职工教育经费的问题

提问人：deanezheng 时间：2011-05-01 21:51:39
国有企业，年报审计时，被审计单位实行工资总额管理，合并总额没有超集团下达的工资总额指标。其中，被审计单位本部工会经费、职工教育经费的计提分别为工资总额的2.5%和2%，没问题；但是下属上市子公司经过审计的财务报表上上述两项经费的计提比例合计不到工资总额的2%，请问，这个会有问题么？
该贴已经同步到 deanezheng的微博

回答人：chenyiwei
工会经费和职工教育经费的计提问题在本版面上讨论较多，你可以搜索一下。 该上市公司是否存在未足额缴纳应缴的工会经费，以及未足额计提职工教育经费的问题？严格来说不符合《工会法》和《就业促进法》的相关规定，可能有法律风险。但涉及金额一般不大，建议关注影响金额是否超过审计重要性水平。